ACORDAO-COMPLETO-2540968

ACÓRDÃO DE RELAÇÃO

ACÓRDÃO DE RELAÇÃO 3454/2022 ATA 21/2022 - PRIMEIRA CÂMARA

Acórdão 3454/2022-TCU-Primeira Câmara
Considerando que, por intermédio do Acórdão 4580/2014-TCU-Primeira Câmara, este Tribunal, entre outras deliberações, julgou irregulares as contas de Suleima Fraiha Pegado, Ítalo Cláudio Falesi, Domingos Anchieta de Paula Lopes, Fundação de Apoio ao Desenvolvimento da Extensão Rural (Fadex) e Empresa de Assistência Técnica e Extensão Rural do Estado do Pará (Emater/PA) condenando-os, em solidariedade, em débito, bem como aplicou-lhes multa individual prevista no art. 57 da Lei n° 8.443/92 c/c o art. 267 do Regimento Interno do TCU, no valor de R$ 20.000,00 (vinte mil reais) ;
Considerando que o Acórdão 1457/2017-TCU-Primeira Câmara conheceu dos Recursos de Reconsideração interpostos, deu-lhes provimento parcial a fim de tornar sem efeito o subitem 9.4 do Acórdão 4580/2014-TCU-Primeira Câmara, afastando a aplicação de multa aos responsáveis ali relacionados;
Considerando que a Empresa de Assistência Técnica e Extensão Rural-Emater/PA (05.402.797/0001-77) através de requerimento juntado à peça 130 solicitou o parcelamento do montante devido, que foi autorizado nos termos do Acórdão 3430/2017-TCU-Primeira Câmara (peça 136) , em 36 (trinta e seis) parcelas.
Considerando que aquela responsável efetuou o recolhimento integral de sua dívida consoante comprovantes de pagamento acostados entre as peças 178-245 destes autos;
Considerando que a análise do demonstrativo de débito inserido à peça 246, indica a presença de saldo credor, no entanto, conforme explicação disposta na própria documentação, este não procede, devendo, portanto, ser desconsiderado:
ACORDAM os Ministros do Tribunal de Contas da União, reunidos em Sessão de Primeira Câmara, por unanimidade, com fundamento nos art. 27 da Lei 8.443/1992 e nos arts. 218, 143, III e V do Regimento Interno do Tribunal de Contas da União, em expedir quitação do débito solidário imputado aos responsáveis, Empresa de Assistência Técnica e Extensão Rural-Emater/PA, Fundação de Apoio ao Desenvolvimento da Extensão Rural, Domingos Anchieta de Paula Lopes, Suleima Fraiha Pegado e Ítalo Cláudio Falesi, nos termos do item 9.3 do Acórdão 4580/2014-TCU-Primeira Câmara, ante o recolhimento, do débito fixado no acórdão condenatório pelo primeiro deles e arquivar os presentes autos, como proposto pelos pareceres precedentes.
1. Processo TC-Processo 007.637/2012-8 (TOMADA DE CONTAS ESPECIAL) 
	1.1. Responsáveis: Domingos Anchieta de Paula Lopes (XXX.167.512-XX) ; Empresa de Assistência Técnica e Extensão Rural - Emater - PA (05.402.797/0001-77) ; Fundação de Apoio Ao Desenvolvimento da Extensão Rural (04.454.196/0001-45) ; Suleima Fraiha Pegado (XXX.019.592-XX) ; Ítalo Cláudio Falesi (XXX.481.782-XX) .
	1.2. Órgão/Entidade: Entidades/órgãos do Governo do Estado do Pará.
	1.3. Relator: Ministro Walton Alencar Rodrigues.
	1.4. Representante do Ministério Público: Procuradora-Geral Cristina Machado da Costa e Silva.
	1.5. Unidade Técnica: Secretaria de Controle Externo de Tomada de Contas Especial (SecexTCE) .
	1.6. Representação legal: Emanuel Claudio Tavares Araújo (17343/OAB-PA) , João da Costa Mendonca (1128/OAB-TO) , Luana Tainah Rodrigues de Mendonca Ribeiro (28.949/OAB-DF) , Isabelle de Sousa Botelho Soares (17.419/OAB-PA) , Roberta Diniz de Souza (23666/OAB-PA) , Rosa Maria Soares Couto (16481/OAB-PA) e outros. 
	1.7. Determinações/Recomendações/Orientações: não há.

Primeira Câmara

Domingos Anchieta de Paula Lopes (XXX.167.512-XX); Empresa de Assistência Técnica e Extensão Rural - Emater - PA (05.402.797/0001-77); Fundação de Apoio Ao Desenvolvimento da Extensão Rural (04.454.196/0001-45); Suleima Fraiha Pegado (XXX.019.592-XX); Ítalo Cláudio Falesi (XXX.481.782-XX).

WALTON ALENCAR RODRIGUES

Emanuel Claudio Tavares Araújo (17343/OAB-PA), João da Costa Mendonca (1128/OAB-TO), Luana Tainah Rodrigues de Mendonca Ribeiro (28.949/OAB-DF), Isabelle de Sousa Botelho Soares (17.419/OAB-PA), Roberta Diniz de Souza (23666/OAB-PA), Rosa Maria Soares Couto (16481/OAB-PA) e outros.

TOMADA DE CONTAS ESPECIAL (TCE)

Secretaria de Controle Externo de Tomada de Contas Especial (SecexTCE).